臺灣嘉義地方法院刑事判決　　　　　　　　　　　　　九十一年度簡上字第六一號
　　公　訴　人　臺灣嘉義地方法院檢察署檢察官
　　上　訴　人
　　即　被　告　乙○○
右列上訴人因竊盜案件，不服本院簡易庭九十一年度簡字第三一０號中華民國九十一
年三月十三日第一審簡易判決（起訴案號：九十一年度調偵字第四九號），提起上訴
，本院管轄之第二審合議庭判決如左：
    主  文
原判決撤銷。
乙○○傷害人之身體，累犯，處拘役拾日，如易科罰金，以參佰元折算壹日。
    事  實
一、乙○○於民國八十六年間，因業務過失致死案件經本院判處有期徒刑一年二月確
    定，八十七年十月二十四日執行完畢。竟仍不知悔改，於九十年十月十四日晚上
    八時三十分許，在嘉義縣大林鎮大美里奉天岩大廳廣場，與甲○○因賭博作牌之
    問題，發生爭執，雙方進而均基於普通傷害之故意，徒手互毆，致甲○○受有左
    側胸部二×一公分之瘀挫傷，左後枕部頭皮有一×一公分之挫瘀傷，此時適乙○○友人丙○○來訪，乙○○遂轉身欲至廣場迎接，甲○○竟承續上開傷害之犯意
    ，由後踹乙○○之右腳，因而致乙○○受有右側脛骨骨折之傷害（甲○○傷害部
    分業經本院以九十一年度簡字第三一０號簡易判決確定）。
二、案經甲○○訴由嘉義縣警察局民雄分局報請臺灣嘉義地方法院檢察署檢察官偵查
    起訴。
    理  由
一、訊據上訴人即被告乙○○固坦承於上開時、地與告訴人甲○○因賭博作牌之問題
    發生爭執，及其在遭告訴人甲○○毆打時，有揮手阻擋等情，惟堅決否認有何傷
    害犯行，並辯稱：其未動手毆打告訴人甲○○，告訴人甲○○頭部的傷，可能係
    自己抓傷，胸部的傷，可能係其遭毆打時，揮手阻擋所造成云云。經查，被告因
    賭博作牌之事，與告訴人甲○○發生爭執，進而互毆之事實，業據告訴人甲○○
    指訴甚詳。且告訴人甲○○於發生衝突翌日上午十時十五分至嘉義縣亞人醫院驗
    傷，經臨床檢查結果，其左側胸部有大小約二×一公分之瘀挫傷，左後枕部頭皮
    有瘀挫傷大小約一×一公分，但無明顯開放性傷口，亦有該醫院診斷證明書一份
    、九十一年五月三十日亞院字第０九一０五三一一號函、九十一年六月二十日亞
    院字第０九一０六二０一號函與所附病歷影本一份在卷可查（見警卷第五頁、本
    院卷第五一頁、第五三至五六頁），核與告訴人甲○○指稱：其頭、胸遭被告乙○○以拳頭毆打等語相符，顯然告訴人甲○○之指訴並非子虛。至告訴人甲○○
    雖指訴稱：遭被告乙○○很用力毆打，造成左胸瘀青，左後腦腫起來云云（見本
    院卷第四二頁），與驗傷單上顯示之輕微傷勢不符，有其誇大之處，然不能因此
    即謂告訴人甲○○之指訴不可採。另證人丙○○於本院審理時雖證稱：僅見到告
    訴人甲○○由後踹被告乙○○一腳等語，惟其亦自承未目擊被告乙○○與告訴人
    甲○○因賭博作牌而發生衝突之情形，是不能僅以證人丙○○之證言，即謂被告
    乙○○未出手毆打告訴人甲○○。是本件事證明確，被告乙○○傷害犯行洵堪認
    定。
二、核被告乙○○所為，係犯刑法第二百七十七條第一項之傷害罪。又被告前曾因過
    失致死案件，經本院判處有期徒刑一年二月確定，甫於八十七年一月二十三日執
    行完畢，此有臺灣嘉義地方法院檢察署被告刑案資料查註紀錄表，及臺灣高等法
    院被告全國前案紀錄表等附卷可憑，其於受有期徒刑之執行完畢後五年以內再犯
    本件有期徒刑以上之罪，為累犯，應依刑法第四十七條規定加重其刑。
三、原審以被告乙○○罪證明確，予以論處有期徒刑三月，固非無見，惟按刑事審判
    之量刑，在於實現刑罰權分配的正義。故法院對有罪被告科刑，應符合罪刑相當
    原則，此所以刑法第五十七條明定科刑時應審酌一切情狀，本件被告乙○○與告
    訴人甲○○，於本院審理過程中，業已達成和解，獲致告訴人甲○○之諒解，此
    有和解書一份在卷足憑（見本院卷第四六頁），原審未及審酌及此，且告訴人甲○○所受之傷勢輕微，已如前述，而被告乙○○則因告訴人甲○○之傷害行為受
    有右側脛骨骨折，傷勢非輕，然原審判處告訴人甲○○有期徒刑四月，二相比較
    ，原審量處被告乙○○有期徒刑三月，似嫌失重，是被告乙○○上訴意旨否認犯
    行，雖無可採，惟原判決對被告乙○○之量刑，既嫌過重，有此不當，並經被告
    乙○○提起上訴，自應由本院將原判決撤銷改判。爰審酌被告乙○○犯罪之動機
    、目的、手段，及其品性、生活狀況、告訴人甲○○所受之傷害程度輕微，被告
    乙○○已與告訴人甲○○和解，取得諒解，及其犯後態度等一切情狀，量處被告
    如主文所示之刑，併諭知易科罰金之折算標準，以資懲儆。
據上論斷，應依刑事訴訟法第四百五十五條之一第一項、第三項、第三百六十九條第
一項前段、第三百六十四條、第二百九十九條第一項前段、刑法第二百七十七條第一
項、第四十七條、第四十一條第一項前段、罰金罰鍰提高標準條例第一條前段、第二
條，判決如主文。
本案經檢察官游悅晨到庭執行職務
中      華      民      國    九十一    年      七      月    二十四    日
                              臺灣嘉義地方法院刑事第一庭
                              審判長  法  官  許進國
                                      法  官  李麗萍
                                      法  官  林坤志
右正本證明與原本無異。
本件不得上訴。
中      華      民      國    九十一   年       七      月   二十四     日
                                      書記官  李子英
論罪法條：
刑法第二百七十七條第一項：
傷害人之身體或健康者，處三年以下有期徒刑、拘役或一千元以下罰金。
